最高法院刑事判決　　　　　　　　　　　　　　　　九十三年度台上字第三七五號
　　上　訴　人　甲○○
右上訴人因違反著作權法案件，不服台灣高等法院台中分院中華民國九十二年八月十
九日第二審更審判決（九十二年度上更(一)字第九九號，起訴案號：台灣台中地方法院
檢察署八十八年度偵字第四六一三、九二六０號），提起上訴，本院判決如左：
    主  文
上訴駁回。
    理  由
按刑事訴訟法第三百七十七條規定：上訴於第三審法院，非以判決違背法令為理由，
不得為之。是提起第三審上訴，應以原判決違背法令為理由，係屬法定要件。且必須
依據卷內資料為具體之指摘，並足據以辨認原判決已具備違背法令之形式，始屬相當
。本件原判決撤銷第一審科刑判決，改判依想像競合犯關係，從一重論處上訴人甲○
○共同以明知為侵害著作權之物，意圖營利而交付之方法侵害他人之著作權及以意圖
銷售而擅自以重製之方法侵害他人之著作財產權為常業罪刑，已敘明所憑證據及認定
理由。對於上訴人僅坦承有於原判決事實欄所載時地，在網路上放置光碟目錄，為台
灣Ａ補網站製作散布廣告及整理販售光碟訂單傳送予科群工作室、「林文鑫」之事實
，而矢口否認有何違法犯行之所辯，何以均係卸責之詞，不足採信，並已依據卷內證
據資料，逐一指駁。且敘明原判決事實欄三所載犯行部分，雖未據公訴人起訴，惟與
已起訴且經判決有罪部分，具有裁判上一罪關係，為起訴效力所及，法院自得併予審
理；及刑法增訂第三百十五條之二妨害秘密罪之規定，於民國八十八年四月二十一日
修正公布，並於同年四月二十三日施行，上訴人基於概括之犯意，販賣偷拍光碟之犯
行，始於八十七年十月初，於八十七年十一月二十四日為警查獲後，復自八十八年十
月間起迄八十九年一月六日、九十年一月一日起至九十年二月二十一日止為警查獲期
間，販賣偷拍光碟，其於上開新增法條公布施行後，仍繼續販賣偷拍光碟，自有刑法
第三百十五條之二規定之適用，綦詳。所為合法之事實認定，俱有卷內證據資料足憑
，從形式上觀察，並無違背法令之情形存在。上訴意旨置原判決上開明確論斷於不顧
，仍執其在原審所辯陳詞否認犯罪，或以其所為僅幫助他人犯罪之意思而參與犯罪構
成要件以外之行為，充其量應論以幫助犯，亦非常業犯，指摘原判決依常業罪論以共
同正犯，適用法則顯屬不當。另對事實審法院採證認事之職權行使、原審已詳加調查
、提示及理由已說明之事項，為單純之事實上爭執，泛指其有證據調查未盡、違背證
據法則、不載理由、理由矛盾，殊非適法之上訴第三審理由。至上訴人提出之訂單影
本五紙，本院係法律審，自無從審酌，併此敘明。綜上說明，應認其上訴為違背法律
上之程式，予以駁回。
據上論結，應依刑事訴訟法第三百九十五條前段，判決如主文。
中　　　華　　　民　　　國　　九十三　　年　　　一　　　月　　 三十 　　日
                              最高法院刑事第二庭
                                  審判長法官  陳　錫　奎
                                        法官  洪　清　江
                                        法官  李　伯　道
                                        法官  陳　世　雄
                                        法官  惠　光　霞
      右正本證明與原本無異
                                              書  記  官
中　　　華　　　民　　　國　　九十三　　年　　　二　　　月　　　五　　　日
                                                                        Ｂ
